臺灣高等法院刑事判決　　　　　　　　96年度上訴字第1091號
上　訴　人　臺灣新竹地方法院檢察署檢察官
上　訴　人　己○○
即　被　告
上　訴　人　甲○○
即　被　告
　　　　　　　　　　1號
被　　　告　乙○○
上列上訴人因被告妨害自由等案件，不服臺灣新竹地方法院95年
度訴字第726號，中華民國95年12月26日第一審判決（起訴案號
：臺灣新竹地方法院檢察署95年度偵字第175號），提起上訴，
本院判決如下：
    主  文
原判決撤銷。
己○○共同以強暴方法，剝奪人之行動自由，累犯，處有期徒刑
玖月。
甲○○共同以強暴方法，剝奪人之行動自由，累犯，處有期徒刑
柒月。
乙○○共同以強暴方法，剝奪人之行動自由，累犯，處有期徒刑
柒月。
    事  實
一、己○○於民國（下同）89年間因贓物、行使偽造私文書案件
    ，經臺灣桃園地方法院於90年4月9日以89年度易字第2282號
    判決分別判處有期徒刑五月、三月，經定應執行有期徒刑七
    月，如易科罰金，以銀元三百元折算一日確定，於90年12月
    27日易科罰金執行完畢。甲○○於85年間，因違反麻醉藥品
    管理條例案件，經本院於86年7月18日以86年度上易字第316
    7號判決判處有期徒刑一年六月確定，86年間，因偽造有價
    證券案件，經臺灣桃園地方法院於86年11月4日以86年度訴
    字第1245號判決判處有期徒刑二年確定，前開二罪經定應執
    行有期徒刑三年四月，於88年7月13日因縮短刑期假釋付保
    護管束出監，於89年8月31日縮刑期滿未經撤銷保護管束視
    同執行完畢，又於90年間因傷害案件，經本院於91年6月3日
    以91年度上易字第962號判決判處有期徒刑三月確定，93年4
    月27日縮刑期滿執行完畢。乙○○於75年2月25日，因結夥
    強劫等罪經判刑確定，於80年經減刑，應執行有期徒刑十九
    年，徒刑起算日期76年5月21日，指揮書執畢日期92年7月25
    日，84年4月17日裁定假釋付保護管束，92年2月5日保護管
    束期滿執行完畢。
二、己○○、甲○○因丁○○、丙○○積欠徐瑞火債務，並由丙○○簽發面額分別為新臺幣（下同）九十一萬元、八十萬元
    之本票二紙交予徐瑞火供作債務擔保，惟上開二紙本票經流
    通由真實姓名年籍不詳綽號「賴八」音譯名為「賴文政」之
    男子取得後，委由己○○代為處理債務，己○○即於94年8
    月26日上午8時10分許，駕駛車號K50335號自用小客車，載
    甲○○及乙○○至新竹縣關西鎮南新里1鄰燥坑3號丁○○家
    中，因未遇丁○○，竟與甲○○及乙○○共同基於剝奪他人
    行動自由、傷害他人身體之犯意聯絡，由甲○○及乙○○將
    丁○○之配偶戊○○○強押上車，並將其壓制在自用小客車
    後座腳踏處，並由甲○○、乙○○分別腳踩橫躺在腳踏處之
    戊○○○頭部及腳部，致其頭皮血腫併腦震盪、右肩、右膝
    、右足部及左前臂瘀血（傷害部分未據告訴）。己○○駕車
    將戊○○○載往其所有位於新竹縣新埔鎮兆門里山區未設門
    牌之檳榔工廠後，由甲○○看管戊○○○，限制其行動自由
    ，乙○○則駕車前往中壢地區找真實姓名年籍不詳、綽號「
    賴八」之男子前來對質債務問題。己○○則自同日下午1時
    21分許至下午3時14分許止，以其使用之0000000000號行動
    電話，連續撥打丁○○之子丙○○之0000000000號電話，告
    稱要付錢才會放其母親回家。己○○復於同日下午5時58 分
    許，以上開電話聯絡丙○○，並將電話轉給戊○○○接聽，
    戊○○○於電話中向丙○○哭訴後，己○○復取回電話命丙○○籌錢。嗣丙○○於同日晚間7時21分許聯絡己○○時，
    己○○告稱只要交付二十萬元就會放人。嗣乙○○尋人未果
    返回上開工廠，復與甲○○共同駕車搭載戊○○○前往桃園
    縣龍潭鄉尋人，遍尋未獲後，於當日晚間10時許，將戊○○○載往桃園縣龍潭鄉○○路164號前命其下車後駕車離去，
    其後經戊○○○、丁○○報警後，查悉上情。
三、案經新竹縣警察局新埔分局報請臺灣新竹地方法院檢察署檢
    察官偵查起訴。
    理  由
一、上訴人即被告己○○、甲○○、乙○○等人於原審坦承前述
    事實，但被告己○○、甲○○提起上訴後，被告己○○否認
    犯行，於上訴狀辯稱略以：「此事係債務人設計之圈套，並
    未教唆甲○○、乙○○，希望從輕量刑」等語，被告甲○○
    則提出殘障手冊、戶籍謄本、在職證明等要求從輕量刑，被
    告乙○○則辯稱：「沒有押他」等語，然查：
(一)、本件認定事實所引用之本件卷內所有卷證資料（包含人證與
    文書證據、物證等證據），並無證據證明係公務員違背法定
    程序所取得，又本件被告以外之人戊○○○、丁○○、丙○○於審判外之陳述，亦無刑事訴訟法第159條之1至之3所規
    定之不得作為證據之情形，且卷內之文書證據，亦無刑事訴
    訟法第159條之4之顯有不可信之情況與不得作為證據之情形
    ，則依刑事訴訟法第159條至159條之5之規定，本件認定事
    實所引用之本件卷證所有證據（包含人證與文書證據、物證
    等證據），均認為有證據能力。又被害人戊○○○、丁○○
    二人於本院到作證，確認其等於警詢所為陳述之正確性，則
    其等於警詢、偵查之陳述，因已經踐行證人具結程序接受詰
    問，所為陳述即具備證據能力。
(二)、被告己○○於警詢、偵查、原審先後坦承94年8月26日上午8
    時10分許，駕車號K50335號自用小客車，載被告甲○○、乙○○等人至丁○○家中，因未遇丁○○，竟與被告甲○○、
    乙○○等人將被害人戊○○○強押上車，並將其壓制在自用
    小客車後座腳踏處，分別腳踩橫躺在腳踏處之被害人戊○○○頭部及腳部，致其頭皮血腫併腦震盪、右肩、右膝、右足
    部及左前臂瘀血等傷害；並駕車將被害人戊○○○載往其所
    有位於新竹縣新埔鎮兆門里山區未設門牌之檳榔工廠後，由
    被告甲○○看管被害人戊○○○，限制其行動自由，嗣由當
    日晚間10時許，由被告乙○○、甲○○共同駕車，將被害人
    戊○○○載往桃園縣龍鄉○○路164號前命其下車後駕車離
    去等犯罪事實（原審卷第51、65、94、107頁）。
(三)、被告甲○○於警詢、偵查、原審先後坦承於94年8月26日上
    午8時10分許和被告己○○、乙○○等三人前往被害人戊○○○家中，由被告己○○駕駛其所有之BMW525型汽車，與被
    告乙○○強行將被害人戊○○○帶上汽車後座後載至被告己○○位於照門的工廠內，並與被告乙○○一直陪被害人戊○○○，直至當日晚上才讓被害人戊○○○回家等語（偵卷第
    17 至18、22、115至116頁，原審卷第94、107頁）。
(四)、被告乙○○於警詢、偵查、原審先後坦承於94年8月26日上
    午8時10分許和被告己○○、甲○○等三人前往被害人戊○○○家中，由被告己○○駕駛其BMW525廠牌汽車，與被告乙○○則強行將被害人戊○○○帶上車後載至被告己○○位於
    照門的工廠內，中途有外出，於中午過後再回到那裡，直至
    當日晚上才讓被害人戊○○○回家等語（偵卷第25至26、11
    7至118頁，原審卷第94、107頁）。
(五)、被告己○○、甲○○、乙○○等人坦承之詞，核與被害人戊○○○於警詢略稱：「94年8月26日上午8時10分許，遇到被
    告己○○等三人進入家裡客廳詢問丁○○是否在家，當要幫
    忙找尋時，己○○叫甲○○、乙○○二人將我帶走，他們二
    人以各拉一肢手臂方式強行將我帶上一部自小客車後，將我
    拉成橫躺壓在汽車後座放腳處，一人以腳踩頭、一人踩腳，
    致頭手及腳多處受傷；後來他們讓我坐起來後，用透明膠布
    及撕開面紙盒分別將我嘴巴、眼睛矇住及雙手綁住，車子在
    山區一棟房子外停車，甲○○、乙○○二人將我帶下車後進
    入房子內便限制行動，該車即離開，當日下午二、三時許，
    其中一人解開嘴巴及眼睛，沒多久被告己○○回來，拿錢給
    甲○○、乙○○中一人說要買東西給我吃，己○○又離開，
    他們便強行將我帶上一部小貨車上，用布將眼睛矇住後，再
    載到龍潭一個大池塘旁放下車」等語（偵卷第27至30頁）相
    符。
(六)、且與證人即被害人戊○○○之夫丁○○於警詢略稱：「94年
    8月26日上午8時20分許，在他的住家後碾米時，聽到被害人
    戊○○○大叫後就趕過去看，看到戊○○○遭甲○○、乙○○二名男子抓上一部黑色BMW轎車，只剩雙腳在車外，就問
    做什麼，在車外之甲○○、乙○○聽到後，其中一人上前拉
    住我的手往車子方向拉去，我掙脫後便馬上到屋裡打電話報
    案，他們馬上開車載著戊○○○離去」等語（偵卷第39至40
    、44頁）。以及證人即被害人戊○○○之子丙○○於警詢略
    稱：「己○○於94年8月26日下午2時許至晚間8時許，以門
　　號0000000000號和我聯絡，電話中藉故說要替我和帶走我媽
  　媽的人協調，要我付錢後便會將媽媽送回家，後來下午5時
    至6時間打二通電話給己○○，問要付多少錢他們才肯放媽
    媽，己○○說看付錢的誠意，近下午時許假借是戊○○○姪
    子打電話給己○○要跟戊○○○對話時，因戊○○○在電話
    哭訴，己○○隨即將電話取走，並說要趕快籌錢，在晚間7
    時至8時許打電話給己○○時，己○○說今天要準備二十萬
    元，只要交錢便讓媽媽回家」等語（偵卷第48至49頁）一致
    。
(七)、並有被害人戊○○○受傷採證相片八張（偵卷第77至80頁）
    。國軍桃園總醫院附設民眾診療服務處94年8月27日診斷證
　　明書、95年9月12日醫樸字第0950002141號函所附相關病情
  　資料各一份（記載被害人戊○○○受有頭皮血腫併腦震盪，
    右肩及右膝、右足部瘀血，左前臂瘀血等傷害，偵卷第133
    、134至138頁）。被告己○○使用之行動電話門號00000000
    00號於94年8月26日之雙向通聯紀錄一份（偵卷第54至76 頁
    ）。被告己○○於94年8月9日之新埔郵局第137號存證信函
　　一紙、署名己○○與「賴文政」於94年7月29日所簽具之立
　  具書一紙、丙○○於93年12月8日所簽發之本票二紙正反面
    等資料（偵卷第50、51、52至53頁）在卷可稽。
(八)、按「共同正犯之成立，祇須具有犯意之聯絡，行為之分擔，
    既不問犯罪動機起於何人，亦不必每一階段犯行，均經參與
    （34年上字第862號判例），本件被告己○○為主謀並且與
    、甲○○、乙○○二人共犯，其辯稱未教唆甲○○、乙○○
    二人之詞，並非可採，綜上，本件被告己○○、甲○○、乙○○三人犯行明確，應依法予以論科。
二、論罪科刑部分：
(一)、被告己○○、甲○○、乙○○三人行為後，刑法及刑法施行
    法業於94年2月2日經總統以華總一義字第09400014901號令
    修正公布，並於95年7月1日施行（下稱新刑法，修正前刑法
    下稱舊刑法），參酌最高法院95年5月23日刑事庭第八次會
    議決議意旨，新刑法第2條第1項之規定，係規範行為後法律
    變更所生新舊法律比較適用之準據法，於新刑法施行後，應
    適用新刑法第2條第1項之規定，為「從舊從輕」之比較。另
    於比較時應就罪刑有關之共犯、未遂犯、想像競合犯、牽連
    犯、連續犯、結合犯，以及累犯加重、自首減輕暨其他法定
    加減原因（如身分加減）與加減比例等一切情形，本於統一
    性及整體性原則，綜其全部罪刑之結果而為比較。本案法律
    變更之部分如下：
１、被告己○○、甲○○、乙○○三人於行為後，刑法第28條業
    經修正公布施行，修正後刑法第28條規定：「二人以上共同
　  實行犯罪之行為者，皆為正犯」，與修正前同條規定：「二
    人以上共同實施犯罪之行為者，皆為正犯」不同，但在本件
  　中，修正後之規定並無較有利於被告己○○、甲○○、乙○○三人之情形，依修正後刑法第2條第1項從舊從輕原則，應
　　依修正前刑法第28條規定論處。
２、刑法第302條第1項之剝奪他人行動自由罪，罰金刑部分係處
    銀元三百元以下之罰金，依修正後刑法施行法增訂第1條之1
    之規定：「中華民國94年1月7日刑法修正施行後，刑法分則
    編所定罰金之貨幣單位為新臺幣」、「94年1月7日刑法修正
    時，刑法分則編未修正之條文定有罰金者，自94年1月7日刑
    法修正施行後，就其所定數額提高為三十倍。但72年6月26
    日至94年1月7日新增或修正之條文，就其所定數額提高為三
    倍」及刑法第33條第5款修正為：「主刑之種類如下：…五
    、罰金：新臺幣一千元以上，以百元計算之」等規定觀之，
    依修正後之法律，刑法第302條第1項之剝奪他人行動自由罪
    所得科處之罰金刑最高額為新臺幣九千元（三百元乘以三十
    倍），最低額為新臺幣一千元；而依被告行為時即修正前刑
    法第33條第5款規定之罰金最低額銀元一元計算，刑法第302
    條第1項之剝奪他人行動自由罪所得科處之罰金刑最高額為
    銀元三千元（因提高十倍）即新臺幣九千元，最低額為銀元
    一元即新臺幣三元。因此，比較上述修正前、後之刑罰法律
    ，自應以被告己○○、甲○○、乙○○行為時即修正前刑法
    關於科處罰金刑之法律較有利於被告己○○、甲○○、乙○○。
３、修正後刑法第47條第1項規定：「受徒刑之執行完畢，或一
    部之執行而赦免後，五年以內故意再犯有期徒刑以上之罪者
    ，為累犯，加重本刑至二分之一」，修正後刑法第49條規定
    「累犯之規定，於前所犯罪在外國法院受裁判者，不適用之
    」，與修正前刑法第47條規定「受有期徒刑之執行完畢，或
    受無期徒刑或有期徒刑一部之執行而赦免後，五年以內再犯
    有期徒刑以上之罪者，為累犯，加重本刑至二分之一」，修
    正前刑法第49條規定「累犯之規定，於前所犯罪依軍法或於
    外國法院受裁判者，不適用之」不同。且修正後刑法關於累
    犯之規定，其五年以內再犯之罪以故意犯為限，始應論以累
    犯，惟如前案係依軍法審判者，亦應論以累犯。修正前刑法
    關於累犯之規定，其五年以內再犯之罪以有期徒刑以上之罪
    （不分故意犯或過失犯），均應論以累犯，惟如前案係依軍
    法審判者，則不應論以累犯。且新舊法比較，應綜其全部之
    結果，而為比較，本案被告己○○、甲○○、乙○○不論依
    新舊法規定，均應論以累犯，比較新舊法結果，並無有利或
    不利之情形，故依刑法第2條第1項前段規定，本案關於被告
    己○○、甲○○、乙○○是否構成累犯之適用，自應適用行
    為時之法律即修正前刑法第47條規定。
４、綜上，參酌前揭最高法院刑事庭會議決議意旨，綜合本件全
    部罪刑比較之結果，認以舊刑法較有利於被告等三人，故本
    案應一體適用舊刑法。
(二)、核被告己○○、甲○○、乙○○三人所為，均係犯刑法第30
    2條第1項之以強暴之非法方法剝奪他人行動自由罪，被告己○○、甲○○、乙○○三人就上開犯行，有犯意聯絡及行為
　　分擔，均為共同正犯。被告己○○於89年間因贓物、行使偽
　  造私文書案件，經臺灣桃園地方法院於90年4月9日以89年度
    易字第2282號判決分別判處有期徒刑五月、三月，經定應執
    行有期徒刑七月，如易科罰金，以銀元三百元折算一日確定
    ，於90年12月27日易科罰金執行完畢；甲○○於85年間，因
    違反麻醉藥品管理條例案件，經本院於86年7月18日以86年
    度上易字第3167號判決判處有期徒刑一年六月確定，86年間
    ，因偽造有價證券案件，經臺灣桃園地方法院於86年11月4
    日以86年度訴字第1245號判決判處有期徒刑二年確定，前開
    二罪經定應執行有期徒刑三年四月，於88年7月13日因縮短
    刑期假釋付保護管束出監，於89年8月31日縮刑期滿未經撤
    銷保護管束視同執行完畢，又於90年間因傷害案件，經本院
    於91年6月3日以91年度上易字第962號判決判處有期徒刑三
    月確定，於93年4月27日縮刑期滿執行完畢。被告乙○○於
    75年2月25日，因結夥強劫等罪經判刑確定，於80年經減刑
    ，應執行有期徒刑十九年，徒刑起算日期76年5月21日，指
    揮書執畢日期92年7月25日，84年4月17日裁定假釋付保護管
    束，92年2月5日保護管束期滿執行完畢。有被告己○○、甲○○、乙○○三人之前案紀錄表在卷可參，其等三人於有期
    徒刑執行完畢後五年以內故意再犯本件有期徒刑以上之二罪
    ，均依修正前刑法第47條論以累犯，並依法加重其刑。
(三)、原審予被告己○○、甲○○、乙○○等人以論罪科刑固非無
    見，惟查：、被告己○○、甲○○及乙○○等三人，被起
    訴涉犯刑法第277條第1項之傷害罪嫌部分，依刑法第287條
    前段規定需告訴乃論，查被害人戊○○○與其配偶丁○○二
    人均未於檢察官偵查中陳述意見，其二人於警詢均未陳明就
    傷害部分告訴，有其二人之警詢筆錄在卷可查，是關於前述
    起訴書所記載之傷害部分，並未經告訴，原審判決誤為經合
    法告訴，而予以論罪。、被告乙○○於75年2月25日，因
    結夥強劫等罪經判刑確定，於80年經減刑，應執行有期徒刑
    十九年，徒刑起算日期76年5月21日，指揮書執畢日期92年7
    月25日，84年4月17日裁定假釋附保護管束，92年2月5日保
    護管束期滿執行完畢，有被告前案紀錄表在卷可查，其於有
    期徒刑執行完畢後五年以內故意再犯本件有期徒刑以上之二
    罪，應依修正前刑法第47條論以累犯，並依法加重其刑，原
    審漏未論以累犯。以上原審判決尚有未合，而檢察官上訴意
    旨雖認量刑不當，且被告己○○要求從輕量刑，而被告甲○○提出殘障手冊、戶籍謄本、在職證明等，與被告己○○亦
    要求從輕量刑，然按「量刑輕重係屬事實審法院得依職權自
    由裁　量之事項，苟已斟酌刑法第57條各款所列情狀而未逾
    越法定刑度，不得遽指為違法（72年台上字第6696號判例）
    」，本件原審判決已經詳細記載量刑審酌各項犯罪情節及犯
    罪後之態度等一切情狀，並予以綜合考量，在法定刑內科處
    其刑，經核於法並無不合，檢察官上訴意旨與被告己○○、
    甲○○既未指摘原判決關於科刑有何違背法令，單純就科刑
    輕重為爭執，自非適法之上訴理由。至於上訴人即被告己○○上訴意旨改變於原審坦承之前詞否認犯罪，指摘原判決不
    當，雖無理由。惟原判決關於被告己○○、甲○○、乙○○
    三人部分既有可議，自應將原判決予以撤銷改判。
(四)、爰審酌被告己○○、甲○○、乙○○三人因受託處理債務，
    為能順利催討丁○○、丙○○積邦積欠委託人「賴文政」之
  　款項，以被告己○○、甲○○、乙○○三人均年輕力壯，竟
    對與債務無關之丁○○之妻即丙○○之母戊○○○上開妨害
    自由、傷害犯行，被害人戊○○○年近七十之高齡，身形羸
    弱，實難承受被告三人對其所為之傷害及折磨，被告三人本
    件犯行對被害人戊○○○造成之損害，暨被告犯後雖曾坦承
    犯行態度，但被告丁○○於本院否認犯行，被告乙○○仍辯
    解沒有押他等詞之一切情狀，量處被告己○○有期徒刑玖月
    ，被告甲○○有期徒刑柒月，被告乙○○有期徒刑柒月。又
    「由被告上訴或為被告之利益而上訴者，第二審法院不得諭
    知較重於原審判決之刑。但因原審判決適用法條不當而撤銷
　　者，不在此限」，刑事訴訟法第370條定有明文，本件被告
    乙○○部分，係檢察官上訴，且原審未適用修正前刑法第47
    條累犯規定，為適用法條不當應予以撤銷，並無刑事訴訟法
    第370條規定之適用，得諭知較重於原審判決之刑，併此敘
    明。
三、不另為不受理判決諭知部分：
(一)、公訴意旨另以：丁○○積欠己○○債務未清償，己○○即於
    94年8月26日8時10分許，駕駛車號K50335號自用小客車，搭
    載甲○○及乙○○至新竹縣關西鎮南新里1鄰燥坑3號丁○○
    家中，因未遇丁○○，竟與甲○○及乙○○基於犯意聯絡，
    由甲○○及乙○○將丁○○配偶戊○○○強押上車，並將其
    壓制在自用小客車後座腳踏處，分別腳踩橫躺在腳踏處之戊○○○頭部及腳部，致其頭皮血腫併腦震盪、右肩、右膝、
    右足部及左前臂瘀血。己○○駕車將戊○○○載往其所有位
    於新竹縣新埔鎮兆門里山區未設門牌之檳榔工廠後，由甲○○看管戊○○○，限制其行動自由，乙○○則駕車前往中壢
    地區找真實姓名年籍不詳、綽號「賴八」之男子前來對質債
  　務問題。己○○則自同日13時21分許至15時14分許止，以其
    使用之0000000000號行動電話，連續撥打丁○○之子丙○○
　　之0000000000電話，告稱要付錢才會放其母親回家。己○○
  　復於同日17時58分許，以上開電話聯絡丙○○，並將電話轉
    給戊○○○接聽，戊○○○於電話中向丙○○哭訴後，己○○復取回電話命丙○○籌錢。嗣丙○○於同日19時21分許聯
    絡己○○時，丁○○告稱只要交付新臺幣20萬元就會放人。
    嗣乙○○尋人未果返回上開工廠，復與甲○○共同駕車搭載
    戊○○○前往桃園縣龍潭鄉尋人，遍尋未獲後，於當日晚間
    22時許，將戊○○○載往桃園縣龍潭鄉○○路164號前命其
    下車後駕車離去。案經新竹縣警察局新埔分局報告偵辦。因
    認被告己○○、甲○○及乙○○等三人，除前述論罪科刑之
    刑法第302條第1項之妨害自由罪外，尚犯刑法第277條第1項
    之傷害罪嫌。被告三人所犯上開二罪有方法目的之牽連關係
    ，請依牽連犯之規定從一重之妨害自由罪嫌論處等語。
(二)、按「案件有下列情形之一者，應諭知不受理之判決：三、告
    訴或請求乃論之罪，未經告訴、請求或其告訴、請求經撤回
    或已逾告訴期間者」，刑事訴訟法第303條第3款定有明文，
    被告己○○、甲○○及乙○○等三人，被起訴涉犯刑法第27
    7條第1項之傷害罪嫌部分，依據刑法第287條前段規定需告
    訴乃論，查被害人戊○○○與其配偶丁○○二人均未於檢察
    官偵查中陳述意見，其等人於警詢，均未陳明就傷害部分告
    訴，有其等二人之警詢筆錄在卷可查，是關於前述起訴書所
    記載之傷害部分，並未經告訴，依據前述說明，原應就此部
    分為不受理之諭知，因起訴書認為被告己○○、甲○○及乙○○等三人所犯刑法第302條第1項之妨害自由罪嫌與刑法第
    277條第1項之傷害罪嫌，二罪間有方法結果之牽連關係，是
    爰就此部分不另為不受理判決之諭知。
據上論斷，應依刑事訴訟法第369條第1項前段、第364條、第299
條第1項前段，刑法第2條第1項前段、修正前刑法第28條、第302
條第1項、第47條，罰金罰鍰提高標準條例第1條前段，判決如主
文。
本案經檢察官劉文水到庭執行職務。
中　　華　　民　　國　　96　　年　　5 　　月　　22　　日
　　　　　　　　　刑事第十二庭  審判長法　官  蔡永昌
　　　　　　　　　　　　　　　　　    法　官  陳榮和
　　　　　　　 　 　　　　　　　　　　法　官  施俊堯
以上正本證明與原本無異。
如不服本判決，應於收受送達後十日內向本院提出上訴書狀，其
未敘述上訴之理由者並得於提起上訴後十日內向本院補提理由書
（均須按他造當事人之人數附繕本）。
                                      書記官  孫佩琳
中　　華　　民　　國　　96　　年　　5 　　月　　22　　日
附錄：本案論罪科刑法條全文
刑法第302條第1項
私行拘禁或以其他非法方法，剝奪人之行動自由者，處五年以下
有期徒刑、拘役或三百元以下罰金。
